【裁判字號】    90,上易,1420
【裁判日期】    900911
【裁判案由】    竊盜
【裁判全文】
臺灣高等法院高雄分院刑事判決                    九十年度上易字第一四二號
    上訴人
    即被告  乙○○
右上訴人因竊盜案件，不服台灣高雄地方法院九十年度易字第一九六九號中華民國九
十年六月二十九日第一審判決（起訴案號：台灣高雄地方法院檢察署九十年度偵字第
七三八四號），提起上訴，本院判決如左：
    主  文
上訴駁回。
    事  實
一、乙○○於民國八十六年間曾因竊盜案件，經台灣高雄地方法院判處有期徒刑三月
    確定，並於八十七年二月二十八日執行完畢，仍不知悔改，復意圖為自己不法之
    所有，於九十年三月十六日十六時四十分許，騎乘車牌號碼ＶＺＪ─四七六號紫
    色輕型機車，至高雄市○○區○○街五十五號前，徒手竊取余彩敏所有放置在騎
    樓鐵架內之凡而化學流量開關器一只（價值新台幣二千元），得手後，放入前開
    機車置物籃內，嗣欲竊取第二只凡而化學流量開關器時，為余彩敏之女甲○○當
    場發現，乙○○隨即將前開竊得之凡而化學流量開關器一只自機車置物籃內取出
  丟棄在地上，隨即騎乘機車逃逸，惟仍為甲○○記下車牌號碼而報警循線查獲。
二、案經甲○○訴由高雄市政府警察局三民第二分局移送臺灣高雄地方法院檢察署檢
    察官偵查起訴。
    理  由
一、訊據上訴人即被告乙○○矢口否認竊盜犯行，辯稱：我沒有去告訴人家偷東西，
    那天我好像沒有出去云云。經查：右揭事實，迭據告訴人甲○○於警訊、原審及
    本院審理中指訴詳盡，並有被告丟棄在現場之凡而化學流量開關器現狀照片及告
    訴人領回凡而一個出具之領結正本各一張附卷可稽，而被告確係案發當時行竊之
    人，已經告訴人甲○○於本院審理時當庭指認被告本人無誤，而車牌號碼ＶＺＪ
    ─四七六號紫色輕機車確為被告所有，亦經被告供承明確，足證告訴人之指訴應
    為真實。又被告於原審辯稱：我以為前開凡而化學流量開關器是沒有人要的東西
    ，所以才去拿取云云，惟被告自承拿取凡而化學流量開關器之目的係為換取金錢
    等語，而告訴人所有放置在騎樓之凡而化學流量開關器，係放在鐵架之內，其上
    並有覆蓋帆布，有現場照片四幀可按，顯見放置在告訴人住處前騎樓之凡而化學
    流量開關器，在客觀上顯非他人丟棄不用無經濟價值之物品，被告所辯前揭情詞
    ，核係飾卸之詞，不足採信，事證明確，被告犯行洵堪認定。
二、核被告所為，係犯刑法第三百二十條第一項竊盜罪。查被告曾因竊盜案件，經臺
    灣高雄地方法院判處有期徒刑三月確定，於八十七年二月二十八日執行完畢，有
    臺灣高等法院被告全國前案紀錄表可按，其於五年內再犯本件有期徒刑以上之罪
    ，為累犯，應依法加重其刑。被告犯罪事證既明，原審法院依據刑法第三百二十
    條第一項、第四十七條、第四十一條第一項，罰金罰鍰提高標準條例第一條前段
    、第二條規定，並審酌被告之犯罪動機、目的、手段，與生活狀況、品行、智識
    程度，本件犯罪所造成之危害雖非重大，惟被告於審理之時並無悔改之意，仍一
    再飾詞卸責等一切情狀，量處拘役肆拾日，並諭知以參佰元折算一日之易科罰金
    折算標準。認事用法核無不合，量刑亦甚允妥，被告上訴意旨否認犯罪，為無理
    由，應予駁回。
三、公訴意旨另以：被告自九十年初某日起，連續多次騎乘車牌號碼ＶＺＪ─四七六
    號紫色輕型機車，至告訴人前開住處前，竊取其放置在騎樓鐵架內之凡而化學流
    量開關器，因認被告此部分亦涉犯竊盜罪嫌。惟按犯罪事實之認定，應憑真實之
    證據，倘證據是否真實尚欠明顯，自難以擬制推測之方法，為其判斷基礎，最高
    法院五十三年度臺上字第六五六號判例亦著有明文。訊據被告堅決否認此部分犯
    行，而被害人余彩敏雖於偵查時指稱在本件案發之前，曾多次目擊被告騎乘前開
    紫色輕型機車前來竊取凡而化學流量開關器，惟於原審審理時另稱：之前並沒有
    正面看到來竊取凡而化學流量開關器之人，只看到背影，體形有點像被告，另外
    雖有看到那個行竊之人騎乘一部紫色輕型機車，但沒有看到車牌號碼等語，被害
    人之指訴尚非確實可信，殊難以被害人不明確之指訴遽定被告此部分竊盜犯行，
    ，此外，復查無其他積極證據足證被告確有公訴意侚所指上開犯行，因認被告此
    部分犯罪嫌疑不足。惟公訴人認此部分與前揭論罪科刑之部分，有裁判上一罪關
    係，爰不另為無罪之諭知，附此敘明。
據上論斷，應依刑事訴訟法第三百六十八條判決如主文。
本案經檢察官朱文彬到庭執行職務。
中    華    民    國      九十        年       九       月     十一     日
                              臺灣高等法院高雄分院刑事第六庭
                                  審判長法官
                                        法官
                  法官
不得上訴。
附錄：本判決論罪科刑法條
刑法第三百二十條第一項
意圖為自己或第三人不法之所有，而竊取他人之動產者，為竊盜罪，處五年以下有期
徒刑、拘役或五百元以下罰金。


司法院資訊處製作；財團法人民間司法改革基金會備份。
